【裁判字號】    98,簡上,82
【裁判日期】    980331
【裁判案由】    妨害名譽
【裁判全文】
臺灣臺北地方法院刑事判決              98年度簡上字第82號
上  訴  人
即  被  告  丙○○
上列上訴人即被告因妨害名譽案件，不服本院九十七年度簡字第
四三九八號，中華民國九十八年二月五日所為第一審簡易判決（
聲請簡易判決處刑案號：臺灣臺北地方法院檢察署九十七年度偵
字第一八九六七號）提起上訴，本院管轄第二審之合議庭判決如
下：
    主  文
上訴駁回。
丙○○緩刑貳年。
    事  實
一、丙○○因個人對於立法委員乙○○之問政風格不滿，又認為
    乙○○時常以不理性問政態度，未善盡監督政府施政之角色
    ，竟基於侮辱之犯意，於民國九十七年六月七日十六時十三
    分許，在彰化縣彰化市○○路○段八七四巷二之九號二樓住
    處內，以電腦網路設備連接至「高雄長紅－乙○○部落格」
    （網址：http://blog.udn.com/KuanMom/0000000）（架設
    址為臺北市○○○路○段五五五號聯合線上股份有限公司）
    ，署名「民進黨該亡」，而刊登「乙○○欠幹，大家快來插
    她」之標題，並刊載譏諷民進黨之打油詩（誹謗民進黨部分
    未據告訴），使不特定上網瀏覽之人得以觀看，而公然侮辱
    乙○○。
二、案經乙○○委任甲○○訴由臺北市政府警察局中正第一分局
    報請臺灣臺北地方法院檢察署檢察官偵查聲請以簡易判決處
    刑。
    理  由
壹、程序部分：上訴人即被告丙○○對於本案認定其犯罪之所有
    書面證據資料，因被告於本院審理時對於各該證據均未爭執
    證據能力，復未於言詞辯論終結前聲明異議，本院審酌該等
    證據作成時之情況，並無不宜作為證據之情事，依刑事訴訟
    法第一百五十九條之五第二項之規定，均得作為證據。
貳、實體部分：
一、上開事實，業據被告於本院審理中自白不諱，復經告訴人代
    理人甲○○指訴在卷，並有網路列印資料、聯合線上股份有
    限公司九十七年六月二十六日聯線字第九七二一三號函及檢
    附之資料、凱擘股份有限公司查詢資料等在卷可按，是被告
    之任意性自白與事實相符。本案事證明確，被告犯行堪以認
    定，應予依法論科。
二、被告於不特定人得以上網瀏覽之部落格內，刊登「乙○○欠
    幹，大家快來插她」等侮辱字句，係未指定具體事實之抽象
    謾罵字句，而非具體足以損及他人名譽之事實，核其所為，
    係犯刑法第三百零九條第一項之公然侮辱罪。原審以被告犯
    罪事證明確，並審酌被告之前並無犯罪紀錄，有臺灣高等法
    院被告前案紀錄表在卷可按，犯後雖坦認犯罪，但尚未對告
    訴人乙○○表達歉意或賠償告訴人之損害，被告因個人政治
    立場不同，而對告訴人擔任立法委員之問政風格不滿，以網
    際網路連結告訴人部落格，在公眾得以見聞之部落格，以侮
    辱女性之文字，謾罵身為女性之告訴人，對告訴人造成身心
    之侵害等一切情狀，並引用上開法條及刑事訴訟法第四百四
    十九條第一項前段、第三項、第四百五十四條第二項，刑法
    第四十一條第一項前段，刑法施行法第一條之一第一項等規
    定，判處被告拘役三十日，並諭知如易科罰金，以新臺幣一
    千元折算一日之易科罰金折算標準，除原審判決漏引刑法施
    行法第一條之一第二項前段，應予補充外，其認事、用法均
    無違誤，量刑亦屬妥適，是被告提起上訴請求從輕量刑云云
    ，當無理由，應予駁回。末查被告前未曾因故意犯罪受有期
    徒刑以上刑之宣告，有臺灣高等法院被告前案紀錄表一份在
    卷可考，其因一時失慮致罹刑典，犯罪後已坦承犯行，並與
    告訴人達成和解，有和解書一份在卷可按，告訴人代理人於
    本院審理中亦稱本件已與被告達成和解等情明確（見本院九
    十八年三月十七日審判筆錄），足認被告已有悔悟之情，本
    院信被告經此論罪科刑之教訓後，應知警惕，當無再犯之虞
    ，因認對被告宣告之刑，以暫不執行為適當，爰併予宣告緩
    刑二年，以啟自新。
據上論斷，應依刑事訴訟法第四百五十五條之一第一項、第三項
、第三百六十八條，刑法第七十四條第一項第一款，判決如主文
。
本案經檢察官楊展庚到庭執行職務。
中    華    民    國    98    年    3     月    31    日
                  刑事第十一庭  審判長法  官  劉方慈
                                      法  官  林庚棟
                                      法  官  黃紹紘
以上正本證明與原本無異。
本判決不得上訴。
                                      書記官  陳靜君
中    華    民    國    98    年    4     月    8     日
附錄本案論罪科刑所犯法條全文
刑法第三百零九條
公然侮辱人者，處拘役或三百元以下罰金。
以強暴犯前項之罪者，處一年以下有期徒刑、拘役或五百元以下
罰金。


司法院資訊處製作；財團法人民間司法改革基金會備份。
